臺灣高雄地方法院刑事判決　　　　　　　92年度易字第2069號
公　訴　人　臺灣高雄地方法院檢察署檢察官
被　　　告　Ｚ○○
上列被告因詐欺案件，經檢察官提起公訴（89年度偵字第26921
號、26964號、90年度偵字第273號），本院判決如下：
    主  文
Ｚ○○共同常業詐欺，處有期徒刑伍年，併科罰金參拾萬元，罰
金如易服勞役，以罰金總額與陸個月之日數比例折算。
    事  實
一、Ｚ○○於民國88年12月間，因在友人林忠明辦事處工作，從
    事未上市股票買賣之業務，而認識開設資鑫國際開發股份有
    限公司（下稱資鑫公司）專營未上市股票買賣之鄭幸生（另
    案偵查通緝中），2人得知中華電信股份有限公司（下稱中
    華電信公司）即將釋出公股上市民營化，員工有優先認股權
    ，認有利可圖，遂共同基於意圖為自己不法所有之常業詐欺
    犯意聯絡，於89年1月18日簽訂乙紙委託書，由鄭幸生委由
    Ｚ○○向中華電信公司員工收購股票認股權，並先交付現金
    新臺幣345000元之收購金予Ｚ○○，翌日Ｚ○○又分別在合
    作金庫銀行五甲支庫開立帳號：0000000000000號之帳戶及
    在鳳山一甲郵局開立帳號：00000000000000號之帳戶，供鄭
    幸生陸續匯入收購金使用，Ｚ○○即自89年1月19日起至90
    年5 月17日止，先後游說中華電信公司員工張石方、Ｅ○○
    、寅○○、Ｂ○○、Ｘ○○、利順霖、Ｎ○○、寅○○、辛○○、張於泰、詹覺源、戊○○、Ｈ○○、黃光明、申○○
    、癸○○、ｆ○○、Ｇ○○、ｈ○○、Ｃ○○、Ｑ○○、戌
    ○○、Ｆ○○、地○○、劉壽福、Ａ○○、宙○○、莊文盛
    、Ｖ○○、劉德和、林麗娥、ｇ○○、丑○○、張莊榮、鄭
    益隆、Ｙ○○、陳應源、蔡振昌、林富松、甲○○、午○○
    、Ｔ○○、宇○○、卯○○、Ｐ○○、Ｋ○○、Ｄ○○等人
    ，轉讓渠等之中華電信公司股票認股權予不特定買受人，而
    與Ｚ○○簽訂股票買賣契約書（內含股票讓渡附帶約定書、
    律師見證證明書、股票轉讓合約書、特別約定書、切結書、
    本票、中華電信公司員工在職證明書正本或影本、員工識別
    證及身分證影本、印鑑證明書正本或影本、戶籍謄本正本或
    影本或戶口名簿影本等文件），約定中華電信公司員工（即
    契約書中乙方）出售每張股票（即1000股）之認股權可獲得
    15000元之權利金，待中華電信公司釋股後由買受人（即契
    約書中甲方，未填載姓名）代員工墊付股款，員工即須將股
    票過戶予買受人，否則應負擔10倍賠償金額，Ｚ○○並於簽
    約當場支付員工權利金，再持前開股票買賣契約書正本1份
    及影本4份至大唐法律事務所，由該事務所員工ｄ○○、ｃ
    ○○代蔡嵩律師見證契約書中之股票轉讓合約書、切結書、
    本票均為出讓人即中華電信公司員工親自簽名、蓋章後，在
    契約書中之律師見證證明書上蓋印，並保留契約書影本1份
    在事務所存查，Ｚ○○則將契約書影本1份交付中華電信公
    司員工，自己亦留存1份影本，並依鄭幸生之指示，將契約
    書正本及剩下的1份影本中載有「甲方（即買受人）得代為
    繳納『股票轉讓合約書』第二條乙方（即中華電信公司員工
    ）『自行繳納股款』之全部金額，若甲方不配合於認購繳款
    期限之前參日代繳乙方所應繳納之股款，視同甲方放棄權利
    並不得要求乙方退還權利金，且甲、乙雙方所簽定之合約書
    全部無效」條款之特別約定書抽走後，其餘文件再以航空快
    遞寄到臺北市給鄭幸生或其指定之收件人Ｉ○○、玄○○（
    分別係資鑫公司之業務員及名義負責人，均經檢察官為不起
    訴處分），經鄭幸生自行或委由不知情之Ｉ○○、玄○○前
    往松山機場收件後，由鄭幸生自行或經由不知情之Ｉ○○、
    Ｌ○○、陳慶良（均經檢察官為不起訴處分）招攬不特定買
    受人購買中華電信公司股票，並隱瞞特別約定書存在之事實
    ，致Ｉ○○、玄○○、Ｕ○○、乙○○（後改名尹常灃、尹
    振紘）、己○○、Ｗ○○、Ｍ○○、黃○○、丙○○、ｅ○○、未○○、Ｊ○○、巳○○○、天○○、辰○○（由友人
    黃鈺琳出面購買）、Ｏ○○、劉傳杰、Ｓ○○、王克虎、壬○○等人均陷於錯誤，誤認係向中華電信公司員工買斷股權
    ，待中華電信公司釋股後，無庸再給付股款，即可請求員工
    過戶股票，而分別依每張股票70000元至150000元不等之價
    格購買如附表所示張數之中華電信公司未上市股票，並如數
    交付股款予鄭幸生，或經由Ｉ○○、Ｌ○○、陳慶良轉交予
    鄭幸生，並取得不含特別約定書之股賣買賣契約，鄭幸生取
    得買受人所交付之股款後，又自行或委由Ｉ○○、玄○○匯
    款至Ｚ○○前開帳戶，供Ｚ○○繼續向中華電信公司員工收
    購認股權，Ｚ○○、鄭幸生即藉此抽走買受人之股票買賣契
    約書中之特別約定書之手法，向不特定買受人詐騙如附表所
    示之股款，並恃以維生。嗣於89年10間，中華電信公司發布
    釋股消息，Ｕ○○等買受人因見中華電信公司員工遲遲未過
    戶股票，逕向員工請求過戶遭拒，查證後始知渠等所持有之
    股票買賣契約書中之特別約定書已遭Ｚ○○、鄭幸生抽走，
    藉以向渠等詐騙股款乙情。
二、案經Ｂ○○、癸○○、Ｘ○○、申○○、戊○○、戌○○、
    Ｎ○○、寅○○、Ｅ○○、宇○○、ｆ○○、Ｖ○○、ｇ○○、Ｃ○○、Ｆ○○、Ｔ○○、Ｑ○○、丑○○、午○○、
    宙○○、辛○○、Ａ○○、Ｋ○○、Ｐ○○、Ｄ○○、地○○、Ｈ○○、甲○○、Ｙ○○、Ｇ○○、卯○○、ｈ○○等
    人告發及Ｍ○○告訴臺灣高雄地方法院檢察署檢察官偵查起
    訴。
    理  由
壹、程序部分（證據能力之認定）
一、按證人依法應具結而未具結者，其證言不得作為證據，刑事
    訴訟法第158條之3定有明文。告訴人係向司法警察機關或偵
    查機關申告犯罪事實而要求訴追之人，其於我國刑事訴訟法
    中，並非獨立之證據方法，若欲以告訴人所陳被害經過為認
    定犯罪事實有無之依據時，必須踐行有關證人之證據調查程
    序，除非有依法不得令具結之情形，否則法院應命其具結，
    若依法應具結而未具結時，依上開規定，告訴人有關被害事
    實經過之陳述，無證據能力。經查，Ｐ○○、宇○○、Ｙ○○、Ｂ○○、癸○○、Ｘ○○、申○○、戌○○、Ｎ○○、
    寅○○、Ｅ○○、ｆ○○、Ｃ○○、Ｆ○○、Ｔ○○、黃昭
    鎮、午○○、Ｈ○○、宙○○、地○○等人於檢察官偵查中
    以告訴人身分出庭應訊時均未經具結，且查無依法不得令渠
    等具結之情形，依前揭說明，渠等於偵訊中之陳述應無證據
    能力。
二、按被告以外之人於審判外之陳述，雖不符前4條之規定，而
    經當事人於審判程序同意作為證據，法院審酌該言詞陳述或
    書面陳述作成時之情況，認為適當者，亦得為證據。當事人
    、代理人或辯護人於法院調查證據時，知有第159條第1項不
    得為證據之情形，而未於言詞辯論終結前聲明異議者，視為
    有前項之同意，刑事訴訟法第15 9條之5第1項、第2項分別
    定有明文。經查，
    於審判外之言詞陳述，且其未於審判中到庭陳述，致無從比
    較其先後陳述有無不符之處；而前開診斷證明書則屬被告以
    外之人於審判外之書面陳述，且係針對具體個案所製作，不
    具備例行性之要件，故前開證據資料均不符刑事訴訟法第
    159 條之1至第159條之4條等規定之情形，惟業經本院於審
    理時予以提示並告以要旨，且經檢察官、辯護人及被告等人
    表示意見，渠等已知前開證據資料為傳聞證據，均未於言詞
    辯論終結前異議其證據能力，依刑事訴訟法第159條之5第2
    項規定，已擬制同意有證據能力，又本院審酌前開證據資料
    作成時之情況，認為適宜作為本案之證據，認均有證據能力
    。
貳、實體方面
一、訊據被告Ｚ○○固坦承受鄭幸生委託收購中華電信公司民營
    化釋股之員工認股權，而收取鄭幸生交付之收購金，並開立
    帳戶供鄭幸生匯款之用，隨後即遊說員工出售認股權，並簽
    訂股票買賣契約書，及支付員工權利金，再持契約書至大唐
    法律事務所見證後，寄給鄭幸生或其指定之收件人之事實，
    惟矢口否認有何常業詐欺犯行，辯稱：伊受鄭幸生委託收購
    中華電信公司員工之認股權，扣除支付給員工之權利金、介
    紹費及見證費用等支出後，僅從每張股票賺取3000元至5000
    元不等之利潤，伊與員工簽約及至大唐法律事務所見證時都
    有特別約定書存在，見證後伊即將契約書寄給鄭幸生及其指
    定之收件人，並未抽走特別約定書，不知為何買受人所持有
    之契約書中無特別約定書云云。經查：
（一）被告與鄭幸生於89年1月18日簽訂乙紙委託書，受鄭幸生
      委託向中華電信公司員工收購股票認股權，並收取鄭幸生
      交付之收購金，且開立前開2帳戶供鄭幸生陸續匯入收購
      金使用，而自89年1月19日起至90年5月17日止，先後游說
      前開中華電信公司員工張石方等人轉讓認股權予不特定買
      受人，並與被告簽訂股票買賣契約書，約定員工出售每張
      股票之認股權可獲得15000元之權利金，待中華電信公司
      釋股後由買受人代員工墊付股款，員工即須將股票過戶予
      買受人，被告並當場支付員工權利金，再持前開股票買賣
      契約書至大唐法律事務所，由該事務所員工ｄ○○、ｃ○○代蔡嵩律師見證契約書係由中華電信公司員工親自簽名
      、蓋章，在證明書上蓋印完成見證後，將契約書影本1份
      存留在事務所存查，被告再將影本1份交付員工收執，自
      行保留影本1份，另將正本及影本各1份寄給鄭幸生、Ｉ○○、玄○○等事實，業據被告於臺北市調處詢問、檢察官
      偵查及本院審理中均供承在卷，並經中華電信公司員工Ｐ
      ○○、宇○○、甲○○、卯○○、Ｋ○○等人於本院審理
      中證述在卷，復有委託書、被告所整理之帳戶匯款明細、
      其經手之中華電信公司員工名單、航空郵寄明細表、ｃ○○所整理之大唐法律事務所見證明細、被告前開帳戶存摺
      明細等影本各1份、遠東航空公司貨運通知單及華信航空
      公司國內線空運提單影本共31紙、Ｂ○○、癸○○、Ｘ○○、申○○、戊○○、Ｎ○○、戌○○、寅○○、Ｅ○○
      、宇○○、ｆ○○等人之認股權利金領據影本共13紙、大
      唐法律事務所見證費請款單影本64紙、中華電信公司員工
      所提出之股票買賣契約書影本共42份、被告所提出之股票
      買賣契約書影本共29份、ｄ○○所提出之股票買賣契約書
      影本1份附卷可稽，應堪認定。
（二）觀之前開被告與中華電信公司員工所持有及大唐法律事所
      留存之股票買賣契約書，每份契約書中均含有乙紙特別約
      定書，且註明「與股票轉讓合約書併用始能生效」等語，
      其第1款並約定「甲方（即買受人）得代為繳納『股票轉
      讓合約書』第二條乙方（即中華電信公司員工）『自行繳
      納股款』之全部金額，若甲方不配合於認購繳款期限之前
      參日代繳乙方所應繳納之股款，視同甲方放棄權利並不得
      要求乙方退還權利金，且甲、乙雙方所簽定之合約書全部
      無效」等語，據此可知中華電信公司員工僅轉讓股票之認
      股權予買受人，而非賣斷股權甚明。
（三）惟被告將見證完成之股票買賣契約書寄給鄭幸生、Ｉ○○
      、玄○○，而由鄭幸生自行或委由Ｉ○○、玄○○前往松
      山機場收件後，即由鄭幸生自行或經由Ｉ○○、Ｌ○○、
      陳慶良招攬不特定買受人購買中華電信公司股票，致Ｕ○○等前開買受人在不知有特別約定書存在之情形下，誤認
      中華電信公司員工係賣斷股權，待中華電信公司釋股後，
      無庸再給付股款，即可請求員工過戶股票，而分別依每張
      股票70000元至150000元不等之價格購買如附表所示張數
      之中華電信公司未上市股票，並如數交付股款予鄭幸生，
      或經由Ｉ○○、Ｌ○○、陳慶良轉交予鄭幸生，取得不含
      特別約定書之股票買賣契約書，鄭幸生在取得買受人所交
      付之股款後，又自行或委由Ｉ○○、玄○○匯款至被告前
      開帳戶內，供被告繼續向中華電信公司員工收購認股權，
      嗣於89年10 間，中華電信公司發布釋股消息，Ｕ○○等
      買受人向員工請求過戶遭拒後，始知渠等所持有之股票買
      賣契約書中之特別約定書已遭人抽走等事實，亦分別據Ｉ
      ○○、玄○○於臺北市調處詢問、檢察官偵查中供述及本
      院審理中證述在卷，Ｌ○○於臺北市調處詢問、檢察官偵
      查中供述在卷，陳慶良於檢察官偵查中供述在卷，Ｕ○○
      、乙○○於檢察官偵查中供述及本院審理中證述在卷，Ｓ
      ○○於臺北市調處詢問時證述在卷，黃鈺琳於檢察官偵查
      中證述在卷，劉傳杰、王克虎於臺北市調處詢問及檢察官
      偵查中證述在卷，Ｍ○○於臺北市調處詢問、檢察官偵查
      及本院審理中證述在卷，天○○、壬○○、Ｏ○○、黃○○、Ｗ○○於檢察官偵查及本院審理中證述在卷，己○○
      、巳○○○、辰○○、ｅ○○、丙○○、王竹怡、未○○
      、Ｊ○○、於本院審理中證述在卷，復有Ｍ○○所提出之
      股票買賣契約書影本18份、Ｕ○○所提出之股票買賣契約
      書正本1份存卷可查，亦堪認定。顯見本件股票買賣契約
      書在大唐法律事務所見證後，交付Ｕ○○等買受人前，確
      曾遭人抽走特別約定書之事實。
（四）被告雖否認抽走特別約定書乙節，惟查:
   1、據買受人Ｕ○○於偵查中供述及於本院審理中證述: 其曾
      於89年5月10日與鄭幸生一同南下高雄，在被告之陪同下
      ，與Ｋ○○、Ｄ○○、Ｐ○○、甲○○、卯○○、宇○○
      等人簽約，當時契約書是散裝的，其在每1份契約書每1頁
      之右下角均簽立英文名字「Tung」，確定沒有簽到特別約
      定書，簽完後由鄭幸生當場蓋章，再由被告將契約書收走
      去做認證，約5天後才經由Ｉ○○拿到契約書正本，裡面
      也沒有特別約定書等語，且經核對卷附ｄ○○所提出留存
      於大唐法律事務所之編號372號出賣人為中華電信公司員
      工甲○○之股票買賣契約書影本，除特別約定書外，其餘
      每1頁右下角均有鄭幸生之印文及Ｕ○○所簽英文名字「
      Tung」各1枚，唯獨特別約定書右下角僅有鄭幸生之印文1
      枚，而無Ｕ○○所簽英文名字「Tung」，足認Ｕ○○在南
      下高雄與Ｋ○○等6名員工簽約當時確實未見到特別約定
      書之事實。參以渠等當日所簽訂之股票買賣契約書係由被
      告先提供給Ｋ○○等6名員工簽名、蓋章後，Ｕ○○、鄭
      幸生隨後才一同到場確認員工之簽名、蓋章是否無誤，事
      後契約書亦交由被告收齊持至大唐法律事務所見證，業據
      被告供承在卷，則除被告外，其他人並無機會在簽約過程
      中抽走特別約定書，堪認特別約定書確係由被告所抽走，
      刻意對Ｕ○○隱瞞特別約定書存在之事實。
   2、據玄○○於檢察官偵查中供述:89 年間，鄭幸生告訴我Ｚ
      ○○會把員工合約書寄給我，我再拿給Ｉ○○、Ｌ○○，
      我有收過2次航空郵寄合約書，收到當時我有拆開來看，
      合約書中亦沒有特別約定書等語；另據乙○○於檢察官偵
      查中供稱：我曾跟鄭幸生一起到機場收包裹，包裹是Ｚ○○寄的，我們當場拆開包裹，裡面只有買賣契約書，沒有
      特別約定書等語，及於本院審理中證稱：有1次和己○○
      一起去松山機場和鄭幸生碰面，鄭幸生直接把包裹交給我
      們，包裹上面有寫寄件人是Ｚ○○，當場檢視契約書裡面
      沒有特別約定書等語，足認被告郵寄給鄭幸生、Ｉ○○、
      玄○○等人之股票買賣契約中並無特別約定書存在之事實
      ，則除被告外，其他人在郵寄過程中其亦無抽走特別約定
      書之機會，堪認特別約定書確係由被告抽走無訛。
   3、被告空言否認抽走特別約定書乙節，卻無法合理解釋何以
      Ｕ○○在簽約過程中未簽到特別約定書？何以玄○○、乙○○至機場收取股票買賣契約書時，均未看到特別約定書
      ，所辯顯係事後卸責之詞，不足採信。
   4、再參以鄭幸生在本案東窗事發後，於89年10月23日即遣逃
      出境，迄今仍未返國，有鄭幸生之出入境紀錄1份在卷可
      佐，顯係畏罪情虛。則鄭幸生與被告基於詐欺之犯意聯絡
      ，推由被告抽走特別約定書後，由鄭幸生向買受人隱瞞特
      別約定書存在之事實，招攬買受人購買中華電信公司之未
      上市股票，致買受人誤認員工係賣斷權利，而交付全額股
      款予鄭幸生，被告及鄭幸生藉此手法向不特定買受人詐得
      如附表所示之股款，並恃以維生之事實，應堪認定。
   5、綜上所述，被告前開共同常業詐欺犯行，犯罪事證明確，
      應堪認定。
二、按刑法上所謂之常業犯，係指反覆以同種類行為為目的之社
    會活動之職業性犯罪而言，亦即必須行為人以某種犯罪為業
    而恃以維生，始克當之，不得僅憑犯罪次數或所得金額之多
    寡為唯一判斷標準（最高法院30年上字第328號判例意旨參
    照）。查被告自88年12月間起，即從事未上市股票買賣之業
    務，而鄭幸生係開設資鑫公司專營未上市股票買賣，2 人藉
    由中華電信公司釋股民營化，員工得優先認股之機會，先向
    中華電信員工大量收購認股權並支付權利金，再將員工所簽
    訂之股票買賣契約書中之特別約定書抽走後，招攬不特定買
    受人購買中華電信公司之未上市股票，並隱瞞特別約定書存
    在之事實，致眾多買受人陷於錯誤，誤以為中華電信公司員
    工係賣斷股權，而交付全額之股款，被告及鄭幸生即藉此犯
    罪手法牟取鉅額利益，顯有恃此維生之常業犯意，是核被告
    所為，係犯刑法第340 條之常業詐欺罪，公訴人雖起訴被告
    係犯同法339 條第1 項之詐欺取財罪，惟蒞庭檢察官已於本
    院審理中變更論罪法條為同法第340 條之常業詐欺罪，本院
    自毋庸再行變更起訴法條。被告與鄭幸生就上開犯行，有犯
    意之聯絡及行為之分擔，皆為共同正犯。被告及鄭幸生利用
    不知情之Ｉ○○、玄○○、陳慶良、Ｌ○○等人為渠等至機
    場收取股票買賣契約書、招攬不特定買受人購買中華電信公
    司股票、收受股款、交付股票買賣契約書予買受人、匯款至
    被告帳戶內，為間接正犯。公訴人雖未就Ｉ○○、玄○○、
    乙○○、己○○、Ｗ○○等買受人遭被告及鄭幸生詐欺取財
    部分之犯行提起公訴，惟此部分與前揭起訴並經本院論罪之
    常業詐欺取罪間，有實質上一罪關係，為起訴效力所及，本
    院自應併予審理。另起訴書漏載被告游說中華電信公司員工
    張石方、利順霖、張於泰、詹覺源、黃光明、劉壽福、莊文
    盛、劉德和、林麗娥、張莊榮、鄭益隆、陳應源、蔡振昌、
    林富松等人轉讓認股權之事實，亦有未洽，惟因中華電信員
    工簽訂股票買賣契約書轉讓認股權時，已取得每張股票1500
    0 元之權利金，並未因被告前開常業詐欺犯行而直接受有損
    害，自非本案之受害人，附此敘明。爰審酌被告與鄭幸生利
    用中華電信公司釋股民營化之機會，向中華電信公司員工收
    購認股權，再以抽走股票買賣契約書中特別約定書之方式，
    招攬不特定買受人購買中華電信公司未上市股票，而詐取買
    受人所支付之股款，受害人數眾多，受騙金額龐大，惡性重
    大，犯後猶飾詞卸責，顯無悔意，亦未賠償被害人所受損害
    ，實不宜輕縱等一切情狀，量處如主文所示之刑，並諭知罰
    金部分如易服勞役之折算標準。
三、公訴意旨另以：被告抽走特別約定書後，由鄭幸生、Ｉ○○
    、玄○○自行或利用不知情之Ｌ○○、陳慶良向ａ○○、ｂ
    ○○、Ｒ○○、亥○○、酉○○、子○○、李達偉、吳文仁
    、丁○○、郭義信等人招攬購買中華電信公司股票，致渠等
    分別依每股70元至100 餘元之價格收購並如數交付股款予鄭
    幸生等人，因認被告此部分亦涉犯刑法第339 條第1 項之詐
    欺取財罪嫌。惟按犯罪事實應依證據認定之，無證據不得認
    定犯罪事實；不能證明被告犯罪者，應諭知無罪之判決，刑
    事訴訟法第154 條第2 項、第301 條第1 項分別定有明文。
    而認定不利於被告之事實，須依積極證據，苟積極證據不足
    為不利於被告事實之認定時，即應為有利於被告之認定，更
    不必有何有利之證據，此有最高法院52年臺上字第1300號判
    例可資參照。經查，公訴人認ａ○○、ｂ○○、Ｒ○○、亥
    ○○、酉○○、子○○、李達偉、吳文仁、丁○○、郭義信
    等人因鄭幸生、Ｉ○○、玄○○、Ｌ○○、陳慶良等人之招
    攬而購買中華電信公司股票乙節，並未提出任何證據以實其
    說，且ａ○○等人自始未曾到庭作證指述渠等遭詐騙之情形
    ，渠等經本院於審理中多次傳喚仍未到庭作證，是渠等是否
    確實有向鄭幸生等人購買中華電信公司未上市股票、購買之
    金額及張數各為何，均無從認定，且本院復查無其他積極證
    據足認被告確有此部分犯行，既不能證明被告此部分犯罪，
    本應為無罪之諭知，惟公訴人認此部分與起訴之詐欺取財罪
    間，有連續犯之裁判上一罪關係，爰不另為無罪之諭知。
據上論斷，應依刑事訴訟法第299 條第1 項前段、刑法第28條、
第340 條、第42條第3 項，罰金罰鍰提高標準條例第1 條前段、
第2條，判決如主文。
本案經檢察官庚○○到庭執行職務。
中　　華　　民　　國　　94　　年　　8 　　月　　24　　日
              鳳山刑事第1庭   審判長法　官  陳志銘
                                    法  官  林芳華
                                    法  官  王雅苑
以上正本證明與原本無異。
如不服本判決，應於收受送達後10日內向本院提出上訴書狀。
 　　　　　　　　　　　　　　       書記官  林志衡
中　　華　　民　　國　　94　　年　　8 　　月　　24　　日
附錄法條：
中華民國刑法第340條
以犯第339 條之罪為常業者，處1 年以上7 年以下有期徒刑，得
併科5 萬元以下罰金。
